{"present": {"1 Singular": {"Affirmative": "foils\u00edm", "Question": "an bhfoils\u00edm?", "Negative": "n\u00ed fhoils\u00edm"}, "2 Singular": {"Affirmative": "foils\u00edonn t\u00fa", "Question": "an bhfoils\u00edonn t\u00fa?", "Negative": "n\u00ed fhoils\u00edonn t\u00fa"}, "3 Singular": {"Male": {"Affirmative": "foils\u00edonn s\u00e9", "Question": "an bhfoils\u00edonn s\u00e9?", "Negative": "n\u00ed fhoils\u00edonn s\u00e9"}, "Female": {"Affirmative": "foils\u00edonn s\u00ed", "Question": "an bhfoils\u00edonn s\u00ed?", "Negative": "n\u00ed fhoils\u00edonn s\u00ed"}}, "1 Plural": {"Compressed": {"Affirmative": "foils\u00edmid", "Question": "an bhfoils\u00edmid?", "Negative": "n\u00ed fhoils\u00edmid"}, "Extended": {"Affirmative": "foils\u00edonn muid", "Question": "an bhfoils\u00edonn muid?", "Negative": "n\u00ed fhoils\u00edonn muid"}}, "2 Plural": {"Affirmative": "foils\u00edonn sibh", "Question": "an bhfoils\u00edonn sibh?", "Negative": "n\u00ed fhoils\u00edonn sibh"}, "3 Plural": {"Affirmative": "foils\u00edonn siad", "Question": "an bhfoils\u00edonn siad?", "Negative": "n\u00ed fhoils\u00edonn siad"}, "Passive": {"Affirmative": "foils\u00edtear", "Question": "an bhfoils\u00edtear?", "Negative": "n\u00ed fhoils\u00edtear"}}, "future": {"1 Singular": {"Affirmative": "foilseoidh m\u00e9", "Question": "an bhfoilseoidh m\u00e9?", "Negative": "n\u00ed fhoilseoidh m\u00e9"}, "2 Singular": {"Affirmative": "foilseoidh t\u00fa", "Question": "an bhfoilseoidh t\u00fa?", "Negative": "n\u00ed fhoilseoidh t\u00fa"}, "3 Singular": {"Male": {"Affirmative": "foilseoidh s\u00e9", "Question": "an bhfoilseoidh s\u00e9?", "Negative": "n\u00ed fhoilseoidh s\u00e9"}, "Female": {"Affirmative": "foilseoidh s\u00ed", "Question": "an bhfoilseoidh s\u00ed?", "Negative": "n\u00ed fhoilseoidh s\u00ed"}}, "1 Plural": {"Compressed": {"Affirmative": "foilseoimid", "Question": "an bhfoilseoimid?", "Negative": "n\u00ed fhoilseoimid"}, "Extended": {"Affirmative": "foilseoidh muid", "Question": "an bhfoilseoidh muid?", "Negative": "n\u00ed fhoilseoidh muid"}}, "2 Plural": {"Affirmative": "foilseoidh sibh", "Question": "an bhfoilseoidh sibh?", "Negative": "n\u00ed fhoilseoidh sibh"}, "3 Plural": {"Affirmative": "foilseoidh siad", "Question": "an bhfoilseoidh siad?", "Negative": "n\u00ed fhoilseoidh siad"}, "Passive": {"Affirmative": "foilseofar", "Question": "an bhfoilseofar?", "Negative": "n\u00ed fhoilseofar"}}, "past": {"1 Singular": {"Affirmative": "d'fhoilsigh m\u00e9", "Question": "ar fhoilsigh m\u00e9?", "Negative": "n\u00edor fhoilsigh m\u00e9"}, "2 Singular": {"Affirmative": "d'fhoilsigh t\u00fa", "Question": "ar fhoilsigh t\u00fa?", "Negative": "n\u00edor fhoilsigh t\u00fa"}, "3 Singular": {"Male": {"Affirmative": "d'fhoilsigh s\u00e9", "Question": "ar fhoilsigh s\u00e9?", "Negative": "n\u00edor fhoilsigh s\u00e9"}, "Female": {"Affirmative": "d'fhoilsigh s\u00ed", "Question": "ar fhoilsigh s\u00ed?", "Negative": "n\u00edor fhoilsigh s\u00ed"}}, "1 Plural": {"Compressed": {"Affirmative": "d'fhoils\u00edomar", "Question": "ar fhoils\u00edomar?", "Negative": "n\u00edor fhoils\u00edomar"}, "Extended": {"Affirmative": "d'fhoilsigh muid", "Question": "ar fhoilsigh muid?", "Negative": "n\u00edor fhoilsigh muid"}}, "2 Plural": {"Affirmative": "d'fhoilsigh sibh", "Question": "ar fhoilsigh sibh?", "Negative": "n\u00edor fhoilsigh sibh"}, "3 Plural": {"Compressed": {"Affirmative": "d'fhoilsigh siad", "Question": "ar fhoilsigh siad?", "Negative": "n\u00edor fhoilsigh siad"}, "Extended": {"Affirmative": "d'fhoils\u00edodar", "Question": "ar fhoils\u00edodar?", "Negative": "n\u00edor fhoils\u00edodar"}}, "Passive": {"Affirmative": "foils\u00edodh", "Question": "ar foils\u00edodh?", "Negative": "n\u00edor foils\u00edodh"}}, "condi": {"1 Singular": {"Affirmative": "d'fhoilseoinn", "Question": "an bhfoilseoinn?", "Negative": "n\u00ed fhoilseoinn"}, "2 Singular": {"Affirmative": "d'fhoilseof\u00e1", "Question": "an bhfoilseof\u00e1?", "Negative": "n\u00ed fhoilseof\u00e1"}, "3 Singular": {"Male": {"Affirmative": "d'fhoilseodh s\u00e9", "Question": "an bhfoilseodh s\u00e9?", "Negative": "n\u00ed fhoilseodh s\u00e9"}, "Female": {"Affirmative": "d'fhoilseodh s\u00ed", "Question": "an bhfoilseodh s\u00ed?", "Negative": "n\u00ed fhoilseodh s\u00ed"}}, "1 Plural": {"Compressed": {"Affirmative": "d'fhoilseoimis", "Question": "an bhfoilseoimis?", "Negative": "n\u00ed fhoilseoimis"}, "Extended": {"Affirmative": "d'fhoilseodh muid", "Question": "an bhfoilseodh muid?", "Negative": "n\u00ed fhoilseodh muid"}}, "2 Plural": {"Affirmative": "d'fhoilseodh sibh", "Question": "an bhfoilseodh sibh?", "Negative": "n\u00ed fhoilseodh sibh"}, "3 Plural": {"Compressed": {"Affirmative": "d'fhoilseoid\u00eds", "Question": "an bhfoilseoid\u00eds?", "Negative": "n\u00ed fhoilseoid\u00eds"}, "Extended": {"Affirmative": "d'fhoilseodh siad", "Question": "an bhfoilseodh siad?", "Negative": "n\u00ed fhoilseodh siad"}}, "Passive": {"Affirmative": "d'fhoilseofa\u00ed", "Question": "an bhfoilseofa\u00ed?", "Negative": "n\u00ed fhoilseofa\u00ed"}}, "imper": {"1 Singular": {"Affirmative": "foils\u00edm!", "Negative": "n\u00e1 foils\u00edm!"}, "2 Singular": {"Affirmative": "foilsigh!", "Negative": "n\u00e1 foilsigh!"}, "3 Singular": {"Male": {"Affirmative": "foils\u00edodh s\u00e9!", "Negative": "n\u00e1 foils\u00edodh s\u00e9!"}, "Female": {"Affirmative": "foils\u00edodh s\u00ed!", "Negative": "n\u00e1 foils\u00edodh s\u00ed!"}}, "1 Plural": {"Compressed": {"Affirmative": "foils\u00edmis!", "Negative": "n\u00e1 foils\u00edmis!"}, "Extended": {"Affirmative": "foils\u00edodh muid!", "Negative": "n\u00e1 foils\u00edodh muid!"}}, "2 Plural": {"Affirmative": "foils\u00edg\u00ed!", "Negative": "n\u00e1 foils\u00edg\u00ed!"}, "3 Plural": {"Compressed": {"Affirmative": "foils\u00edd\u00eds!", "Negative": "n\u00e1 foils\u00edd\u00eds!"}, "Extended": {"Affirmative": "foils\u00edodh siad!", "Negative": "n\u00e1 foils\u00edodh siad!"}}, "Passive": {"Affirmative": "foils\u00edtear!", "Negative": "n\u00e1 foils\u00edtear!"}}, "pastConti": {"1 Singular": {"Affirmative": "d'fhoils\u00ednn", "Question": "an bhfoils\u00ednn?", "Negative": "n\u00ed fhoils\u00ednn"}, "2 Singular": {"Affirmative": "d'fhoils\u00edte\u00e1", "Question": "an bhfoils\u00edte\u00e1?", "Negative": "n\u00ed fhoils\u00edte\u00e1"}, "3 Singular": {"Male": {"Affirmative": "d'fhoils\u00edodh s\u00e9", "Question": "an bhfoils\u00edodh s\u00e9?", "Negative": "n\u00ed fhoils\u00edodh s\u00e9"}, "Female": {"Affirmative": "d'fhoils\u00edodh s\u00ed", "Question": "an bhfoils\u00edodh s\u00ed?", "Negative": "n\u00ed fhoils\u00edodh s\u00ed"}}, "1 Plural": {"Compressed": {"Affirmative": "d'fhoils\u00edmis", "Question": "an bhfoils\u00edmis?", "Negative": "n\u00ed fhoils\u00edmis"}, "Extended": {"Affirmative": "d'fhoils\u00edodh muid", "Question": "an bhfoils\u00edodh muid?", "Negative": "n\u00ed fhoils\u00edodh muid"}}, "2 Plural": {"Affirmative": "d'fhoils\u00edodh sibh", "Question": "an bhfoils\u00edodh sibh?", "Negative": "n\u00ed fhoils\u00edodh sibh"}, "3 Plural": {"Compressed": {"Affirmative": "d'fhoils\u00edd\u00eds", "Question": "an bhfoils\u00edd\u00eds?", "Negative": "n\u00ed fhoils\u00edd\u00eds"}, "Extended": {"Affirmative": "d'fhoils\u00edodh siad", "Question": "an bhfoils\u00edodh siad?", "Negative": "n\u00ed fhoils\u00edodh siad"}}, "Passive": {"Affirmative": "d'fhoils\u00edt\u00ed", "Question": "an bhfoils\u00edt\u00ed?", "Negative": "n\u00ed fhoils\u00edt\u00ed"}}, "subj": {"1 Singular": {"Affirmative": "go bhfoils\u00ed m\u00e9", "Negative": "n\u00e1r fhoils\u00ed m\u00e9"}, "2 Singular": {"Affirmative": "go bhfoils\u00ed t\u00fa", "Negative": "n\u00e1r fhoils\u00ed t\u00fa"}, "3 Singular": {"Male": {"Affirmative": "go bhfoils\u00ed s\u00e9", "Negative": "n\u00e1r fhoils\u00ed s\u00e9"}, "Female": {"Affirmative": "go bhfoils\u00ed s\u00ed", "Negative": "n\u00e1r fhoils\u00ed s\u00ed"}}, "1 Plural": {"Compressed": {"Affirmative": "go bhfoils\u00edmid", "Negative": "n\u00e1r fhoils\u00edmid"}, "Extended": {"Affirmative": "go bhfoils\u00ed muid", "Negative": "n\u00e1r fhoils\u00ed muid"}}, "2 Plural": {"Affirmative": "go bhfoils\u00ed sibh", "Negative": "n\u00e1r fhoils\u00ed sibh"}, "3 Plural": {"Affirmative": "go bhfoils\u00ed siad", "Negative": "n\u00e1r fhoils\u00ed siad"}, "Passive": {"Affirmative": "go bhfoils\u00edtear", "Negative": "n\u00e1r fhoils\u00edtear"}}, "verbal noun": "foilsi\u00fa", "verbal adjective": "foilsithe"}